【裁判字號】    96,附民,305
【裁判日期】    970328
【裁判案由】    業務侵占
【裁判全文】
臺灣高雄地方法院刑事附帶民事訴訟判決
原      告  甲○○
訴訟代理人  張榮作律師
被      告  乙○○
上列被告因業務侵占案件（96年度易字第3446號），經原告提起
附帶民事訴訟，請求損害賠償，本院於民國97年3 月14日言詞辯
論終結，判決如下：
    主  文
被告應給付原告新台幣伍拾柒萬參仟零陸拾伍元，及自民國九十
六年十一月三十日起至清償日止，按年息百分之五計算之利息。
本判決於原告以新台幣拾玖萬壹仟元為被告預供擔保後，得假執
行。
    事實及理由
一、本件原告起訴主張：被告乙○○為「鴻達不動產有限公司」
    之經紀營業員，受原告甲○○及訴外人洪素卿委託代為銷售
    其二人共有之房地1 筆（基地位在高雄市○○區○○段三小
    段第549 之1 地號、面積465 平方公尺、權利範圍1 萬分之
    249 ；其上建物之門牌號碼為高雄市○○區○○路106 巷6
    弄5 號2 樓。二人應有部分各2 分之1） ，為從事業務之人
    。復於民國96年3 月27日，受原告委託代為收取上開房地買
    受人饒子筠所交付之尾款中，依郭原告應有部分比例計算應
    分得之金額即新台幣（下同）57萬3,065 元後（洪素卿部分
    則經親自收取），竟意圖為自己不法之所有，以變易持有為
    所有之業務侵占犯意，未依約定將其業務上持有之前開款項
    匯入原告指定之帳戶，而全數侵占入己並花用殆盡。被告涉
    犯業務侵占之犯行，業經臺灣高雄地方法院檢察署檢察官提
    起公訴，爰依侵權行為之法律關係，提起本件刑事附帶民事
    訴訟，請求被告負損害賠償責任。並聲明：被告應給付原告
    57萬3,065 元，及自96年11月30日起至清償日止，按年息5
    ％計算之利息等語。
二、被告則承認有上開業務侵占行為，並同意原告之請求。
三、按因犯罪而受損害之人，於刑事訴訟程序得附帶提起民事訴
    訟，對於被告及依民法負賠償責任之人，請求回復其損害；
    又附帶民事訴訟之判決，應以刑事訴訟判決所認定之事實為
    據，刑事訴訟法第487 條第1 項、第500 條前段分別定有明
    文。次按因故意或過失，不法侵害他人之權利者，負損害賠
    償責任，民法第184 條第1 項前段規定明確。查本件原告主
    張被告為鴻達不動產有限公司經紀營業員，受原告委託銷售
    上開房地及代收買受人所交付之部分尾款57萬3,065 元後，
    基於意圖為自己不法所有之侵占犯意，將其業務上持有之前
    開款項侵占入己之事實，為被告所不爭執，並經本院96年度
    易字第3446號刑事判決判處罪刑在案，堪認原告此部分之主
    張為真實。本件原告依據侵權行為法律關係，請求被告賠償
    侵占金額57萬3,065 元，及自96年11月30日起至清償日止，
    按年息5 ％計算之利息計算之利息，洵屬有據，應予准許。
四、原告陳明願供擔保請准宣告假執行，核無不合，爰酌定相當
    擔保金額准許之。
據上論結，原告之訴為有理由，應依刑事訴訟法第502 條第2 項
、第491 條第10款，民事訴訟法第390 條第2 項，判決如主文。
中    華    民    國    97    年    3     月    28    日
                  刑事第六庭    審判長法  官  曾逸誠
                                      法  官  王  琁
                                      法  官  林柏壽
以上正本證明與原本無異。
對於本判決如有不服，應於送達後10日內，向本院提出上訴狀，
但非對刑事訴訟之判決有上訴時，不得上訴。
中    華    民    國    97    年    3     月    28    日
                                      書記官  林國龍


司法院資訊處製作；財團法人民間司法改革基金會備份。
